【裁判字號】    90,上訴,1246
【裁判日期】    901121
【裁判案由】    搶奪
【裁判全文】
臺灣高等法院臺中分院刑事判決                    九十年度上訴字第一二四六號
    上  訴  人
    即  被  告  乙○○
右列上訴人因搶奪案件，不服台灣台中地方法院九十年度訴字第六五六號中華民國九
十年五月二十八日第一審判決（起訴案號：台灣台中地方法院檢察署九十年度偵字第
二七三八號）提起上訴，本院判決如左：
    主      文
上訴駁回。
    事      實
一、乙○○曾於民國（下同）八十八年間，因犯竊盜罪，經台灣雲林地方法院判處有
    期徒刑一年確定，甫於八十九年四月十六日執行完畢，猶不知悔改，復與戊○○
    （由本院另案審理）共同基於意圖為自己不法所有之犯意聯絡，於八十九年十月
    二十三日十八時許，由戊○○騎乘機車後載乙○○，二人行經臺中市○區○○○
    街六十四號前時，見丙○○駕駛車牌號碼ＳＺ－九四０一號自用小客車，停車欲
    鎖車門之際，戊○○即由後方騎乘機車逼近，趁丙○○不備未及抗拒之際，由乙○○下手搶奪丙○○之皮包一只（內裝有行動電話一支、新台幣五百元、中友百
    貨一百元禮券一張、機車執照三枚、汽車行車執照一張、台中市政府服務證一張
    、印章一枚、聯絡簿一本、機車定期記錄卡一張、口紅一條、化妝品一個等物品
    ），二人得手後，除取走現金及行動電話外，其餘物品則丟棄於台中市○○路○
    段五十八之三號三樓樓梯間。嗣因員警於偵辦丁○○涉嫌他案之搶奪犯行時，經
    丁○○供述於台中市○○路○段五十八之三號三樓樓梯間起獲戊○○、乙○○丟
    棄之物品，再經提訊二人而查悉上情。
二、案經台中縣警察局烏日分局報告台灣台中地方法院檢察署檢察官偵查起訴。
    理      由
一、訊據上訴人即被告乙○○（下稱被告）矢口否認涉有上開搶奪犯行，辯稱：於警
    訊及偵查中之所以坦認犯行，係因怕警員刑求所致云云。經查：(一)、右開犯罪事
    實，業據被告乙○○於警訊自白不諱，供稱：「我於八十九年十月二十三日十八
    時左右，在台中市○區○○○街六十四號前見一婦女停下車要鎖門時，當時戊○○騎車我，由我自後搶走該婦女之皮包，內有現金五百多元及行動電話及提款卡
    等證件，也就是被害人丙○○的證件．．．我們將皮包及證件丟在台中市○○路
    ○段五十八之三號三樓的樓梯間」等語（見偵查卷第十九頁反面），嗣於檢察官
    偵查時亦坦承警訊所供屬實（見偵查卷第四十三頁面），其於本院審理時亦供承
    此件搶奪案件發生時，其係住在台中市○○路○段五十八之三號四樓等情（見本
    院卷第六十八頁），與贓物發現所在有地緣關係明顯。核與同案共犯戊○○於警
    訊、偵查時供述之情節一致（見偵查卷第十七、四十三頁），並經被害人丙○○
    、證人即供述贓物所在之丁○○及證人即承辦員警蕭家成先後於警訊及原審指訴
    及證述甚明（見偵查卷第二十五頁、第二十六頁反面－第二十七頁；原審卷第十
    三－十四頁、第二十五－二十六頁），此外並有贓物認領保管收據一份附卷可資
    佐證。(二)、被告雖以前情置辯；而同案共犯戊○○於原審及本院改口稱：於警訊
    所言不實，被告實未與伊一同搶奪云云（見原審卷第五十一頁；本院卷第五十二
    頁）；被告所證人謝清良舉於原審則證稱：「（警方借提時在車上，有無聽到證
    人丁○○向被告說什麼話？）好像證人丁○○要推給被告，叫被告擔起來，我在
    車上有聽到，他們在外面時就不合，可能被告會怕，所以承認。我還有聽到證人
    丁○○對被告講，如果不擔起來，警察借提出去會打人。」云云（見原審卷第五
    十一頁），然而，被告於原審先則辯稱：係同案被告戊○○要伊承認共同行搶云
    云（見原審卷第十三頁），其後又改口辯稱：係丁○○要伊承認有與戊○○共同
    行搶之犯行云云（見原審卷第二十六頁），其辯詞反覆不一致，已有矛盾；況且
    ，證人丁○○與本件搶奪案既無何利害關係，衡情自無強令被告承認之必要，苟
    如證人謝清良所言，被告與證人丁○○在外面時已有不合，被告抗拒丁○○之要
    求，猶有不及，更無聽信丁○○所言陷己入罪之理，證人丁○○於本院亦證稱：
    未有告訴被告如謝清良所證述之事，本件搶奪案件非伊所為，亦未有要把責任推
    給被告之事等語綦明（見本院卷第五十－五十一頁），是被告前開所辯及同案被
    告戊○○、證人謝清良於原審、本院之供詞及證詞，顯均係事後卸責及迴護之詞
    ，均不足採。(三)、本件事證明確，被告所否認與辯解，無非卸責飾詞，核無可採
    ，其犯行堪予認定，應依法論科。
二、核被告乙○○所為，係犯刑法第三百二十五條第一項之搶奪罪。其與戊○○就上
    開犯行間，有犯意聯絡及行為分擔，均為共同正犯。被告曾於八十八年間，因犯
    竊盜罪，經台灣雲林地方法院判處有期徒刑一年確定，並於八十九年四月十六日
    執行完畢，有台灣台中地方法院檢察署刑案資料查註紀錄表及台灣高等法院被告
    全國前案紀錄表各一件附卷可按，其於五年內再犯本件有期徒刑以上之罪，為累
    犯，應依法加重其刑。原審依據上述理由，適用刑法第二十八條、第三百二十五
    條第一項、第四十七條，並審酌被告乙○○年輕力壯，不思循以合法方式獲取財
    物，一再犯罪，本件以飛車搶奪方式，強取他人之物，對社會治安危害非淺，犯
    後猶飾詞卸責等一切情狀，量處被告有期徒刑一年四月之刑。經核其認事用法俱
    無不合，量刑亦稱允適，被告提起上訴猶執陳詞否認犯罪，非有理由，應予駁回
    。
據上論斷，應依刑事訴訟法第三百六十八條，判決如主文。
本案經檢察官甲○○到庭執行職務。
中      華      民      國      九十    年      十一    月      二十一  日
                                台灣高等法院台中分院刑事第七庭
                                      審判長法  官  林  榮  龍
                                            法  官  黃  日  隆
                                            法  官  江  錫  麟
右正本證明與原本無異。
如不服本判決應於收受送達後十日內向本院提出上訴書狀，其未敘述上訴之理由者並
得於提起上訴後十日內向本院補提理由書（均須按他造當事人之人數附繕本）。
                                            書記官  謝  雅  惠
中      華      民      國      九十    年      十一    月      二十二  日
                                                                        Ａ


司法院資訊處製作；財團法人民間司法改革基金會備份。
